【裁判字號】    99,上訴,603
【裁判日期】    990705
【裁判案由】    違反藥事法
【裁判全文】
臺灣高等法院臺南分院刑事判決         99年度上訴字第603號
上  訴  人
即  被  告  甲○○
上列上訴人即被告因違反藥事法案件，不服臺灣臺南地方法院99
年度訴字第572號中華民國99年5月25日第一審判決（起訴案號：
臺灣臺南地方法院檢察署99年度偵字第1969號），提起上訴，本
院判決如下：
    主  文
上訴駁回。
    理  由
一、按依刑事訴訟法第350條、第361條、第362條、第367條規定
    ，不服地方法院之第1審判決，提起第2審上訴者，須提出上
    訴書狀，並應敘述「具體理由」，為上訴必備之程式。所稱
    具體理由，必係依據卷內既有訴訟資料或提出新事證，指摘
    或表明第1審判決有何採證、認事、用法或量刑等足以影響
    判決本旨之不當或違法，而構成應予撤銷之具體事由，始克
    相當；如未依上揭意旨指出具體事由，而僅泛言或單憑當事
    人自我說詞，指摘原判決採證認事違法、用法不當、判決不
    公、量刑過重等等，即屬未敘述具體理由，所提第2審上訴
    不合法律上之程式，得不經言詞辯論，由第2審法院予以判
    決駁回（最高法院98年度台上字第6531號刑事判決意旨參照
    ）。
二、本件上訴意旨略以：被告業已坦承犯行，本無不服判決之具
    體證據引為上訴理由，惟請念及被告犯後悔意深切，且年邁
    並有狹心症、高血壓等疾病，恐難受囹圄之熬，請更為判決
    得為易科罰金云云。
三、經查，被告對於其之前違反藥事法案件，經判處罪刑，並宣
    告緩刑確定，緩刑期滿而緩刑宣告未經撤銷，竟不知悛悔，
    其明知其向一不詳名字、年籍之陳姓男子所購得之「三體牛
    鞭勃動力膠囊」內含未經核准輸入之「SILDENAFIL」係含西
    藥成分，係足以影響人類身體結構及生理機能之藥品，未經
    主管機關核准，不得擅自販賣，陳列，而屬從大陸地區輸入
    之禁藥，仍自民國98年12月26日起，在臺南市○○區○○路
    339號「新沙卡里巴」商場內，意圖販賣而設攤陳列上開禁
    藥，嗣於99年1月12日16時10分許，為警在上址當場查獲，
    扣得上開禁藥6盒等情，業於警詢、偵查及原審坦承不諱，
    並有臺南市衛生局職務報告、檢查現場紀錄表、現場稽核記
    錄表、臺南市警察局第四分局扣押物品目錄表各1紙、扣押
    物照片2張、行政院衛生署食品藥物管理局99年3月4日FDA研
    字第0990006876號函、行政院衛生署99年3月23日署授藥字
    第0990002077號函等足資佐證，原判決因而適用簡式審判程
    序，適用藥事法第83條第1項，並審酌被告前於95年間因意
    圖販賣而陳列自大陸地區輸入之禁藥，經判刑後仍一再意圖
    販售而陳列，且於98年10月間，經臺南市衛生局稽核人員發
    現勸導，被告當場表明不再陳列，然竟在稽查人員離去後，
    不聽勸阻逕自陳列等犯罪情狀，量處有期徒刑3月，扣案之
    前開禁藥均沒收，經核原判決認事用法，均無不當，量刑亦
    屬妥適，從形式上予之審查，並無違背法令之情形。上訴意
    旨並無隻字片語表明第一審判決採證、認事、用法有何不當
    或違法之處，僅因其個人身體有病，請求本院改判使其得易
    科罰金，揆諸前開說明，即屬未敘述具體理由，自難認其上
    訴合於法律上之程式；其上訴不合法，應予駁回，並不經言
    詞辯論為之。
四、爰依刑事訴訟法第367條前段、第372條，判決如主文。
中    華    民    國    99    年    7     月    5     日
                  刑事第五庭    審判長法  官  楊明章
                                      法  官  蔡美美
                                      法  官  趙文淵
以上正本證明與原本無異。
如不服本判決應於收受送達後10日內向本院提出上訴書狀，其未
敘述上訴理由者，並得於提起上訴後10日內向本院補提理由書（
均須按他造當事人之人數附繕本）「切勿逕送上級法院」。
                                      書記官  呂宬樂
中    華    民    國    99    年    7     月    5     日
附錄：本判決論罪科刑法條
藥事法第83條
明知為偽藥或禁藥，而販賣、供應、調劑、運送、寄藏、牙保、
轉讓或意圖販賣而陳列者，處7年以下有期徒刑，得併科新臺幣5
百萬元以下罰金。

司法院資訊處製作；財團法人民間司法改革基金會備份。
